【裁判字號】    92,訴,1806
【裁判日期】    920829
【裁判案由】    毒品危害防制條例
【裁判全文】
臺灣高雄地方法院刑事判決                    九十二年度訴字第一八六號
    公  訴  人  臺灣高雄地方法院檢察署檢察官
    被      告  甲○○
右列被告因違反毒品危害防制條例案件，經檢察官提起公訴（九十二年度毒偵字第二
五七一號），本院判決如左：
    主  文
甲○○施用第一級毒品，處有期徒刑捌月。
    事  實
一、甲○○前因施用第一級毒品海洛因、第二級毒品安非他命案件，經臺灣屏東地方
    法院以民國八十七年度毒聲字第四四五號裁定送觀察、勒戒後，認無繼續施用毒
    品之傾向，由臺灣屏東地方法院檢察署檢察官於八十七年九月十九日，以八十七
    年度偵字第四八三一號處分書為不起訴處分。詎仍未戒絕毒品，於前開不起訴處
    分確定後，復基於施用第一級毒品海洛因之犯意，於九十一年九月十日採尿時起
    回溯二十四小時內之某時止（不含公權力拘束期間），在屏東縣萬丹鄉廈南村下
    蚶四六之七號住處，以將第一級毒品海洛因置於注射針筒，再以美娜水稀釋後注
    射之方式，施用第一級毒品海洛因一次。嗣經警於九十一年九月十日十三時四十
    分許，持搜索票至屏東縣萬丹鄉○○村○○街二六○號『韋牆超商』搜索查獲，
    經採集尿液送驗後，因而查知上情。又甲○○再經臺灣屏東地方法院以九十一年
    度毒聲字第一五五五號裁定送臺灣高雄看守所附設勒戒處所觀察、勒戒後，認有
    繼續施用毒品之傾向。
二、案經屏東縣政府警察局屏東分局報告臺灣屏東地方法院檢察署檢察官呈請臺灣高
    等法院高雄分院檢察署核轉臺灣高雄地方法院檢察署檢察官偵查起訴。
    理  由
一、右述事實，業據被告甲○○於本院審理時坦白承認。另被告於九十一年九月十日
    十三時四十分許，為警查獲後，經採集其尿液分送屏東縣衛生局、臺灣檢驗科技
    股份有限公司初驗（非ＧＣ／ＭＳ方式）、複驗（採ＧＣ／ＭＳ方式），確呈嗎
    啡陽性反應，有屏東縣衛生局九十一年九月二十三日屏縣衛檢六字第九一○二二
    三號檢驗結果通知書、臺灣檢驗科技股份有限公司九十一年十二月十九日ＫＨ二
    ○○二Ｃ0000000號濫用藥物尿液檢驗報告可參。準此，因被告白自與事
    實相符，是其施用第一級毒品海洛因犯行，應堪認定。
二、按犯毒品危害防制條例第十條之罪，經觀察勒戒後，無繼續施用毒品之傾向者，
    應由檢察官為不起訴處分。經不起訴處分後五年內再犯第十條之罪，經觀察勒戒
    後，認無繼續施用毒品之傾向者，亦應由檢察官為不起訴處分，若認有繼續施用
    毒品之傾向者或三犯以上者，依毒品危害防制條例第二十條第三項之規定意旨，
    應由檢察官偵查起訴。查被告前因施用第一級毒品海洛因、第二級毒品安非他命
    案件，經臺灣屏東地方法院以八十七年度毒聲字第四四五號裁定送觀察、勒戒後
    ，認無繼續施用毒品之傾向，由臺灣屏東地方法院檢察署檢察官於八十七年九月
    十九日，以八十七年度偵字第四八三一號處分書為不起訴處分等情，有臺灣高雄
    地方法院檢察署刑案資料查註紀錄表、臺灣高等法院被告全國前案紀錄表可參。
    又被告於前開不起訴處分書確定後，五年內再犯毒品危害防制條例第十條第一項
    之罪，經臺灣屏東地方法院以九十一年度毒聲字第一五五五號裁定送臺灣高雄看
    守所附設勒戒處所觀察、勒戒後，認有繼續施用毒品之傾向，亦有該裁定、臺灣
    高雄看守所附設勒戒處所九十二年五月二十九日高所坤戒勒字第一二五一號函附
    之有無繼續施用毒品傾向證明書在卷可稽，是依前開說明，應依法論科。另海洛
    因為毒品危害防制條例所稱之第一級毒品，此觀諸該條例第二條第二項第一款甚
    明，被告施用上開毒品，核其所為，係違反毒品危害防制條例第十條第一項施用
    第一級毒品罪。其施用第一級毒品前持有第一級毒品之行為，本應論以持有之罪
    ，惟該持有毒品之低度行為，為其後施用毒品之高度行為所吸收，不另論罪。爰
    審酌被告經觀察勒戒後，均未戒絕毒品，另再施用第一級毒品海洛因，顯見其自
    制力不足，無法擺脫毒品，故應藉由刑罰之執行，以收教化之功能，並參以被告
    犯後坦承犯行，所犯係自傷行為，尚未害及他人等一切情狀，量處如主文所示之
    刑，以資懲儆。
三、另被告於九十一年九月十日十三時四十分許，為警查獲後，經採集其尿液分送屏
    東縣衛生局、臺灣檢驗科技股份有限公司初驗（非ＧＣ／ＭＳ方式）、複驗（採
    ＧＣ／ＭＳ方式），確呈甲機安非他命陽性反應，有屏東縣衛生局九十一年九月
    二十三日屏縣衛檢六字第九一○二二三號檢驗結果通知書、臺灣檢驗科技股份有
    限公司九十一年十二月十九日ＫＨ二○○二Ｃ0000000號濫用藥物尿液檢
    驗報告可參。是被告是否涉犯毒品危害防制條例第十條第二項施用第二級毒品罪
    ，自應由檢察官另行偵處。
據上論斷，應依刑事訴訟法第第二百九十九條第一項前段，毒品危害防制條例第十條
第一項，判決如主文。
中      華      民      國      九十二      年    八    月    二十九    日
                                  臺灣高雄地方法院刑事第一庭
                                      法  官  方  百  正
右正本證明與原本無異。
如不服本判決，應於判決送達後十日內，向本院提出上訴狀。
                                      書記官  張  金  蘭
中     華     民      國      九十二      年      八      月   二十九  日
附錄本判論罪科刑所依據之法條：
毒品危害防制條例第十條第一項
施用第一級毒品者，處六月以上五年以下有期徒刑。


司法院資訊處製作；財團法人民間司法改革基金會備份。
